# 请教陈版 — 房屋使用权换房屋如何账务处理

提问人：hebianrongshu 时间：2022-11-04 19:56:51
陈版，您好。
A公司是一家国企，购买了一栋 10 亿房产，无偿提供给税务机关使用，税务机关作为回报，将一栋5.8亿的房产过户到A公司名下，实际也由A公司使用。请问A公司对于这个业务具体应该如何做账？
是按照a.两个业务进行拆分分别处理， 10 亿房产出租部分不确认收入，折旧计入营业外支出，5.8亿房产确认为营业外收入。还是b.按照非货币性资产交换进行处理，是否属于非商业性质，但是换出的使用权应该如何入账呢？

回答人：chenyiwei
建议明确这两项交易之间的关联，以确定是否为一揽子交易。从“作为回报”这一点来看存在关联订单可能性较大。但建议关注两套房产价值差异较大的原因，谨慎考虑其影响。